【裁判字號】    99,基小,1576
【裁判日期】    990830
【裁判案由】    給付公寓大廈管理費
【裁判全文】
臺灣基隆地方法院小額民事判決        99年度基小字第1576號
原      告  麗景江山Ｈ區管理委員會
法定代理人  甲○○
訴訟代理人  丙○○
被      告  乙○○
訴訟代理人  丁○○
上列當事人間請求給付公寓大廈管理費事件，本院於中華民國99
年８月16日辯論終結，茲判決如下：
    主  文
被告應給付原告新臺幣壹萬零玖佰貳拾元及如附表所示之利息。
原告其餘之訴駁回。
訴訟費用新臺幣壹仟元，由被告負擔新臺幣貳佰伍拾元，餘由原
告負擔。
本判決命被告給付部分，得為假執行。但被告如以新臺幣壹萬零
玖佰貳拾元為原告供擔保，免為假執行。
    事實及理由要領
一、本件原告起訴主張：被告為「麗景江山Ｈ區公寓大廈」之區
    分所有權人（專有部分為基隆市○○區○○路36巷102弄2號
    ２樓），依規約每月應繳交管理費新臺幣（下同）1,365.元
    ，如未按期繳交，並應加給按年息10％計算之遲延利息。詎
    被告自民國（下同）97年４月起即未依規約繳交，至99年７
    月止，共積欠２年４個月之管理費38,220元，加計年息10％
    之遲延利息3,822元，共計42,042元未付，迭經原告催討，
    被告均置之不理等情，為此依規約提起本件訴訟，請求判命
    被告給付原告42,042元及自97年５月２日起至清償日止按年
    息10％計算之利息。
二、被告對於：伊為「麗景江山Ｈ區公寓大廈」之區分所有權人
    （專有部分為基隆市○○區○○路36巷102弄2號２樓），依
    規約每月應繳交管理費等事實，均無爭執，惟以：伊之專有
    部分共39坪，依原告管理費收費標準，管理費每坪為25元，
    伊每月之管理費應為975.元，並非原告所述之1,365.元；又
    伊自97年４月起至99年７月止均有按月以匯款方式繳交管理
    費，並無任何積欠情事；此外伊從未與原告簽訂任何契約，
    原告逕按年息10％計算遲延利息，實不合理等語，資為抗辯
    。聲明：駁回原告之訴。並陳明：如受不利益之判決，願供
    擔保免為假執行。
三、查原告主張：被告為「麗景江山Ｈ區公寓大廈」之區分所有
    權人（專有部分為基隆市○○區○○路36巷102弄2號２樓）
    ，依規約每月應繳交管理費1,365.元等事實，業據提出公寓
    大廈管理組織報備證明、「基隆市信義區麗景江山Ｈ區管理
    委員會92年度區分所有權人大會會議記錄」、管理費繳交概
    況一覽表、建物登記謄本等件為證，經核屬實，且除每月應
    繳交之管理費金額外，其餘亦為被告所不爭，原告此部分之
    主張自堪信為真實。至被告約每月應繳交之管理費究為每坪
    35元，每月共1,365.元？抑每坪25元，每月共975.元？原告
    主張係前者，被告認為係後者。經核：依原告提出、被告亦
    不否認其真正之「基隆市信義區麗景江山Ｈ區管理委員會九
    十二年度區分所有權人大會會議記錄」所載，應以原告所主
    張者為是，亦即原則上應以每坪35元計算，如無欠費，則每
    坪退費10元，即以每坪25元之優惠費率計算。本件被告之專
    有部分為39坪（此為兩造所不爭，並有登記謄本在卷可稽）
    ，以每坪35元計算，每月確為1,365.元，而非975.元。尤其
    被告一再不依約繳費，必原告聲請調解或起訴請求，始願繳
    交（但又不付清訴訟費用），依區分所有權人大會之決議，
    自不得享有以每坪25元計算之優惠，其每月應按每坪35元計
    算，每月應繳1,365.元，始為正確。查被告抗辯：伊自97年
    ４月起至99年７月止均有按月以匯款方式繳交975.元管理費
    之事實，業據提出「匯款申請單（代收據）」19紙為證（影
    本附卷，原本發還），經核屬實，且為原告所不爭，故被告
    每月短付390.元，自97年４月起至99年７月止共28個月，計
    短付10,920元。
四、次查「區分所有權人若在規定之日期前未繳納應繳金額時，
    管理委員會得訴請法院命其給付應繳之金額及另外收取遲延
    利息，以未繳金額之年息10％計算。」麗景江山Ｈ區公寓大
    廈規約第10條第５項定有明文，此亦有「麗景江山Ｈ區公寓
    大廈規約」影本在卷可稽。故區分所有權人若在規定之日期
    前未繳納應繳金額，管理委員會自得請求按年息10％計算之
    遲延利息。而該規約為經麗景江山Ｈ區公寓大廈區分所有權
    人大會決議通過、陳報主管機關備查（並應公告）在案之有
    效規約，區分所有權人之被告自有遵守之義務；故被告抗辯
    ：伊從未與原告簽訂任何契約，原告逕按年息10％計算遲延
    利息，實不合理云云，乃故為無理之抗辯，毫不可採。
五、綜上所述，被告為「麗景江山Ｈ區公寓大廈」之區分所有權
    人（專有部分為基隆市○○區○○路36巷102弄2號２樓），
    依規約每月應繳交管理費1,365.元，自97年４月起至99年７
    月止共28個月，應繳38,220元，被告每月僅繳975.元，28個
    月共27,300元，短繳10,920元，從而，原告請求被告給付積
    欠之管理費10,920元及自每月應繳之翌日（即每月２日）起
    至清償日止按年息10％計算之遲延利息（詳如附表所示），
    自屬正當，應予准許。逾此範圍之請求，即無依據，應不准
    許。
六、訴訟費用（即裁判費）1,000.元，依民事訴訟法第79條規定
    ，命兩造依敗訴之比例負擔，爰依民事訴訟法第0436條之19
    第１項規定，一併確定其數額如主文第３項所示。
七、本件命被告給付部分，係適用小額訴訟程序所為被告敗訴之
    判決，依民事訴訟法第0436條之20規定，應依職權宣告假執
    行，爰依職權宣告之。又被告亦陳明：如受不利益之判決，
    願供擔保免為假執行，經核亦無不合，爰酌定相當之擔保金
    額，一並准許之。
八、據上論結，本件原告之訴為一部分有理由，一部分無理由，
    依民事訴訟法第79條、第0436條之19第１項、第0436條之20
    、第0436條之23準用第0436條第２項再準用第0392條第２項
    之規定，判決如主文。
中    華    民    國    99    年    8     月    30    日
                  基隆簡易庭法      官  林金發
一、以上正本係照原本作成。
二、如不服本判決，應於本判決送達後20日內向本院提出上訴書
    狀，上訴於本院合議庭。
三、當事人之上訴，非以判決違背法令為理由不得為之，上訴狀
    應記載上訴理由，表明下列各款事項：
    (一)原判決所違背之法令及其具體內容。
    (二)依訴訟資料可認為原判決有違背法令之具體事實。
中    華    民    國    99    年    8     月    30    日
                            法院書記官  莊國南
┌───────────────────────────┐
│附表（99年度基小字第1576號）：                        │
├──┬─────┬─────────────┬────┤
│編號│ 本金餘額 │計 算 違 約 金 之 起 訖 日│ 利  率 │
│    │（新臺幣）│  （  中  華  民  國  ）  │        │
├──┼─────┼─────────────┼────┤
│ １ │   390元  │自97年５月２日至清償日止。│年息10％│
├──┼─────┼─────────────┼────┤
│ ２ │   390元  │自97年６月２日至清償日止。│年息10％│
├──┼─────┼─────────────┼────┤
│ ３ │   390元  │自97年７月２日至清償日止。│年息10％│
├──┼─────┼─────────────┼────┤
│ ４ │   390元  │自97年８月２日至清償日止。│年息10％│
├──┼─────┼─────────────┼────┤
│ ５ │   390元  │自97年９月２日至清償日止。│年息10％│
├──┼─────┼─────────────┼────┤
│ ６ │   390元  │自97年10月２日至清償日止。│年息10％│
├──┼─────┼─────────────┼────┤
│ ７ │   390元  │自97年11月２日至清償日止。│年息10％│
├──┼─────┼─────────────┼────┤
│ ８ │   390元  │自97年12月２日至清償日止。│年息10％│
├──┼─────┼─────────────┼────┤
│ ９ │   390元  │自98年１月２日至清償日止。│年息10％│
├──┼─────┼─────────────┼────┤
│ 10 │   390元  │自98年２月２日至清償日止。│年息10％│
├──┼─────┼─────────────┼────┤
│ 11 │   390元  │自98年３月２日至清償日止。│年息10％│
├──┼─────┼─────────────┼────┤
│ 12 │   390元  │自98年４月２日至清償日止。│年息10％│
├──┼─────┼─────────────┼────┤
│ 13 │   390元  │自98年５月２日至清償日止。│年息10％│
├──┼─────┼─────────────┼────┤
│ 14 │   390元  │自98年６月２日至清償日止。│年息10％│
├──┼─────┼─────────────┼────┤
│ 15 │   390元  │自98年７月２日至清償日止。│年息10％│
├──┼─────┼─────────────┼────┤
│ 16 │   390元  │自98年８月２日至清償日止。│年息10％│
├──┼─────┼─────────────┼────┤
│ 17 │   390元  │自98年９月２日至清償日止。│年息10％│
├──┼─────┼─────────────┼────┤
│ 18 │   390元  │自98年10月２日至清償日止。│年息10％│
├──┼─────┼─────────────┼────┤
│ 19 │   390元  │自98年11月２日至清償日止。│年息10％│
├──┼─────┼─────────────┼────┤
│ 20 │   390元  │自98年12月２日至清償日止。│年息10％│
├──┼─────┼─────────────┼────┤
│ 21 │   390元  │自99年１月２日至清償日止。│年息10％│
├──┼─────┼─────────────┼────┤
│ 22 │   390元  │自99年２月２日至清償日止。│年息10％│
├──┼─────┼─────────────┼────┤
│ 23 │   390元  │自99年３月２日至清償日止。│年息10％│
├──┼─────┼─────────────┼────┤
│ 24 │   390元  │自99年４月２日至清償日止。│年息10％│
├──┼─────┼─────────────┼────┤
│ 25 │   390元  │自99年５月２日至清償日止。│年息10％│
├──┼─────┼─────────────┼────┤
│ 26 │   390元  │自99年６月２日至清償日止。│年息10％│
├──┼─────┼─────────────┼────┤
│ 27 │   390元  │自99年７月２日至清償日止。│年息10％│
├──┼─────┼─────────────┼────┤
│ 28 │   390元  │自99年８月２日至清償日止。│年息10％│
└──┴─────┴─────────────┴────┘

司法院資訊處製作；財團法人民間司法改革基金會備份。
